el: Συμβατός τύπος οργάνου με πεντάλ: Ψηφιακό πιάνο; Αρμόνιο / synthesizer; MIDI controller; Stage πιάνο; Γενικής χρήσης (πολλαπλών οργάνων); Workstation keyboard; Άλλο
pt-PT: Tipo de instrumento de pedal compatível: Piano digital; Teclado/sintetizador; Controlador MIDI; Piano de palco; Universal (multi-instrumento); Teclado de estação de trabalho; Outro
pl: Kompatybilny typ instrumentu pedałowego: Pianino cyfrowe; Keyboard / syntezator; Kontroler MIDI; Pianino sceniczne; Uniwersalny (wieloinstrumentalny); Stacja robocza (workstation); Inne
it: Tipo di strumento a pedale compatibile: Pianoforte digitale; Tastiera / sintetizzatore; Controller MIDI; Pianoforte da palco; Universale (multistrumento); Workstation a tastiera; Altro
ja: 互換性のあるペダル楽器のタイプ: デジタルピアノ; キーボード/シンセサイザー; MIDIコントローラー; ステージピアノ; ユニバーサル (マルチインストゥルメント); ワークステーションキーボード; その他
bg-BG: Съвместим тип музикален инструмент с педал: Дигитално пиано; Клавир / синтезатор; MIDI контролер; Сценично пиано; Универсален (многоинструментен); Клавирна работна станция; Друго
tr: Uyumlu pedal enstrüman türü: Dijital piyano; Klavye / synthesizer; MIDI denetleyici; Sahne piyanosu; Evrensel (çoklu enstrüman); İş istasyonu klavyesi; Diğer
hr-HR: Kompatibilni tip pedalnog instrumenta: Digitalni klavir; Klavijatura / sintisajzer; MIDI kontroler; Scenski klavir (stage piano); Univerzalno (više instrumenata); Radna stanica (klavijatura); Ostalo
cs: Kompatibilní typ pedálového nástroje: Digitální piano; Klávesy/syntezátor; MIDI kontroler; Stage piano; Univerzální (více nástrojů); Workstation klávesy; Jiné
sl-SI: Združljiv tip instrumenta s pedali: Digitalni klavir; Klaviature/sintetizator; Krmilnik MIDI; Odrski klavir; Univerzalno (za več instrumentov); Glasbena delovna postaja; Drugo
de: Kompatibler Pedalinstrumententyp: Digitalpiano; Keyboard/Synthesizer; MIDI-Controller; Stagepiano; Universal (Multi-Instrument); Workstation-Keyboard; Sonstige
nl: Compatibel pedaalinstrumenttype: Digitale piano; Keyboard / synthesizer; MIDI-controller; Stagepiano; Universeel (meerdere instrumenten); Workstation-keyboard; Overig
pt-BR: Tipo de instrumento de pedal compatível: Piano digital; Teclado/sintetizador; Controlador MIDI; Piano de palco; Universal (multinstrumento); Teclado workstation; Outro
zh-CN: 适配的踏板乐器类型: 数码钢琴; 键盘/合成器; MIDI 控制器; 舞台钢琴; 通用（多乐器）; 工作站键盘; 其他
sv: Kompatibel pedalinstrumenttyp: Digitalpiano; Keyboard/synthesizer; MIDI-kontroller; Stagepiano; Universell (multi-instrument); Workstation-keyboard; Övrigt
ko: 호환 페달 악기 유형: 디지털 피아노; 키보드/신디사이저; MIDI 컨트롤러; 스테이지 피아노; 범용(다중 악기); 워크스테이션 키보드; 기타
ru: Совместимый тип педального инструмента: Цифровое пианино; Синтезатор / клавишные; MIDI-контроллер; Сценическое пианино; Универсальная (для нескольких инструментов); Рабочая станция; Другое
fr: Type d’instrument à pédale compatible: Piano numérique; Clavier / synthétiseur; Contrôleur MIDI; Piano de scène; Universel (multi-instrument); Clavier arrangeur / Workstation; Autre
lt-LT: Suderinamas pedalų instrumento tipas: Skaitmeninis pianinas; Klavišinis instrumentas / sintezatorius; MIDI valdiklis; Sceninis pianinas; Universalus (kelių instrumentų); Darbo stoties klaviatūra; Kita
hu: Kompatibilis pedálos hangszertípus: Digitális zongora; Szintetizátor / keyboard; MIDI vezérlő; Színpadi zongora; Univerzális (több hangszeres); Szintetizátor munkaállomás; Egyéb
da: Kompatibel pedalinstrumenttype: Digitalpiano; Keyboard/synthesizer; MIDI-controller; Stagepiano; Universel (multi-instrument); Workstation-keyboard; Andet
th: ประเภทเครื่องดนตรีแป้นเหยียบที่เข้ากันได้: เปียโนไฟฟ้า; คีย์บอร์ด / ซินธิไซเซอร์; คอนโทรลเลอร์ MIDI; สเตจเปียโน; อเนกประสงค์ (หลายเครื่องดนตรี); เวิร์กสเตชันคีย์บอร์ด; อื่นๆ
sk-SK: Kompatibilný typ pedálového nástroja: Digitálne piano; Klávesy/syntetizátor; MIDI kontrolér; Stage piano; Univerzálny (viac nástrojov); Klávesová pracovná stanica; Iné
nb: Kompatibel pedalinstrumenttype: Digitalt piano; Keyboard / synthesizer; MIDI-kontroller; Stagepiano; Universell (multi-instrument); Workstation-keyboard; Annet
en: Compatible pedal instrument type: Digital piano; Keyboard / synthesizer; MIDI controller; Stage piano; Universal (multi-instrument); Workstation keyboard; Other
es: Tipo de instrumento de pedal compatible: Piano digital; Teclado/sintetizador; Controlador MIDI; Piano de escenario; Universal (multinstrumento); Teclado de estación de trabajo; Otro
fi: Pedaalille yhteensopiva instrumenttityyppi: Digitaalipiano; Koskettimisto / syntetisaattori; MIDI-ohjain; Stage-piano; Yleinen (useat soittimet); Työasemakoskettimisto; Muu
vi: Loại nhạc cụ có bàn đạp tương thích: Piano điện; Keyboard / synthesizer; MIDI controller; Stage piano; Phổ thông (nhiều loại nhạc cụ); Workstation keyboard; Khác
ro-RO: Tip de instrument cu pedală compatibil: Pian digital; Claviatură / sintetizator; Controler MIDI; Pian de scenă; Universal (multi-instrument); Claviatură workstation; Altele
zh-TW: 相容踏板樂器類型: 數位鋼琴; 鍵盤 / 合成器; MIDI 控制器; 舞台鋼琴; 通用 (多種樂器); 工作站鍵盤; 其他